【裁判字號】    95,易,280
【裁判日期】    950731
【裁判案由】    竊盜
【裁判全文】
臺灣基隆地方法院刑事判決               95年度易字第280號
公  訴  人  臺灣基隆地方法院檢察署檢察官
被      告  戊○○
                    （另案在臺灣基隆監獄受刑中）
上列被告因竊盜案件，經檢察官提起公訴（95年度偵字第1633號
、第1634號、第2581號），被告於準備程序進行中就被訴事實為
有罪之陳述，經告知其簡式審判程序之旨，並聽取公訴人及被告
之意見後，本院合議庭裁定由受命法官獨任以簡式審判程序進行
本案之審理，判決如下：
    主  文
戊○○連續結夥三人以上，攜帶兇器竊盜，處有期徒刑壹年。扣
案之破壞剪壹支、手套壹副均沒收。
    事  實
一、戊○○於民國94年間曾因竊盜案件，經本院於94年12月6日
    以94年度易字第402號判決判處有期徒刑10月，並於同年95
    年3月20日確定（現在執行中，不構成累犯）。詎其猶不知
    悔改，因缺錢購買毒品，復基於意圖自己不法所有之概括犯
    意，連續為以下犯行：
  (一)於民國95年1月15日，與劉冠良（業經本院以95年度易字第
    88號判決判處有期徒刑10月，緩刑4年確定）、蕭玉城（另
    由檢察官偵辦中），基於意圖為自己不法所有之犯意聯絡，
    結夥三人，由劉冠良攜帶客觀上足以對人之生命、身體安全
    構成危害而可供作兇器使用之破壞剪1支，並駕駛其不知情
    胞姐劉英嬌所有，車牌號碼0162-EJ號自用小客車1輛搭載戊○○、蕭玉城共同前往基隆市○○區○○街46號之「泛國工
    程建設股份有限公司」工地，利用該工地無人看守之機會，
    由劉冠良手戴手套持上開破壞剪，斷取「泛國工程建設股份
    有限公司」放置在工地現場，重量總計50公斤之裸銅線1 批
    （市價約2、3萬元），再與戊○○、劉冠良合力將之搬運至
    上述自用小客車上，以此方式共同竊盜得逞。嗣於95年1月
    17 日下午5時30分許，戊○○、劉冠良與蕭玉城3人將上述
    銅線載至基隆市○○區○○路253巷橋下，並群聚以美工刀
    剝取裸銅絲線之時，適為巡邏員警當場查獲，並扣得劉冠良
    所有，供竊取上述裸銅線用之破壞剪1把及手套1雙，始知上
    情。
  (二)戊○○復承前意圖自己不法所有之犯意，於95年1月23日中
    午12時許，在臺北縣貢寮鄉○○村○○街24號「7-11便利超
    商」前，見丁○○所有之車牌號碼EZ-9805號自用小客車之
    車門未上鎖，且鑰匙置於車內，即利用丁○○不注意之際，
    徒手將該車駛離，得手後將該車供己代步用，並於使用之後
    ，將上開竊來之自用小客車，棄置在臺北縣貢寮鄉○○村○○街21號旁。經警於95年1月24日下午4時30分，在臺北縣貢
    寮鄉○○村○○街21號旁尋獲上開車牌號碼EZ-9805號自用
    小客車，始循線查悉上情。
  (三)戊○○又承前意圖自己不法所有之犯意，於95年1月25日晚
    間7時許，在臺北縣瑞芳鎮瑞芳火車站前，見乙○○所有車
    牌號碼EY-8116號自用小客車停車未將車輛熄火取下鑰匙，
    即利用乙○○不注意之際，徒手將該車駛離，得手後將該車
    供己代步用。嗣於翌日12時許，駕駛上開竊來之車牌號碼EY
    -8116號自用小客車，行經臺北縣貢寮鄉○○街71號前，因
    行跡可疑，經警上前盤查時，發現該車係贓車，遂將之逮捕
    ，並當場扣得該自小客車（業已發還乙○○），而悉上情。
二、案經基隆市警察局第三分局報告及臺北縣政府警察局瑞芳分
    局移送臺灣基隆地方法院檢察署檢察官偵查起訴。
    理  由
壹、程序方面：
    本件被告戊○○所犯者非為死刑、無期徒刑、最輕本刑為3
    年以上有期徒刑之罪或高等法院管轄第一審案件，其於準備
    程序進行中，先就被訴事實為有罪之陳述，經告知其簡式審
    判程序之旨，並聽取公訴人及被告之意見後，本院依刑事訴
    訟法第273條之1第1項之規定，裁定由受命法官獨任進行簡
    式審判程序，且依同法第273條之2規定，簡式審判程序之證
    據調查，不受第159條第1項、第161條之2、第161條之3、第
    163條之1及第164條至第170條規定之限制，合先敘明。
貳、實體方面：
一、認定事實所憑之證據：
    前揭事實，業據被告於本院準備程序及審理時供承不諱，核
    與被害人丁○○、乙○○於警詢指訴；被害人即證人丙○○
    於偵訊時證述其等被竊之情節相符，並有被害人丙○○、丁○○、乙○○分別立具之贓物認領保管單各1紙、車輛車牌
    失竊作業－查詢車輛認可資料、車籍作業系統－查詢認可資
    料、車輛竊盜、車牌失竊資料個別查詢報表－查詢車輛認可
    資料、查獲贓物照片14紙在卷可稽，復有破壞剪1支及手套1
    雙扣案可資佐證，足認被告之前揭自白與事實相符，應堪採
    信。本案事證明確，其犯行堪以認定，應依法論科。
二、論罪科刑：
  (一)按刑法321條第1項第3款之攜帶兇器竊盜罪，係以行為人攜
    帶兇器為其加重要件，此所謂兇器，其種類並無限制，凡客
    觀上足以對人之生命、身體安全構成威脅，具有危險性之兇
    器均屬之，且祇須行竊時攜帶此種具危險性之兇器為已足，
    並不以攜帶之初有行兇之意圖為必要（最高法院79年臺上字
    第5253號判例意旨參照），亦不以將該兇器自他地攜往行竊
    地為必要（最高法院62年臺上字第2489號判例意旨參照），
    是不問該兇器係行為人自行攜往行竊現場，或在竊盜現場臨
    時持以行竊，均應論行為人以攜帶兇器竊盜罪。查扣案破壞
    剪1把，屬金屬製利刃，倘持之朝人體揮戳，對人之生命、
    身體安全均足以構成威脅，屬具有危險性之兇器。被告與案
    外人劉冠良、蕭玉城，共同持以竊取裸銅線之行為（即事實
    (一)部分），係犯刑法第321條第1項第3款、第4款之結夥三人
    以上，攜帶兇器之加重竊盜罪。被告自己徒手竊取他人自用
    小客車（即事實(二)、(三)部分），係犯刑法第320條第1項之竊
    盜罪。被告與劉冠良、蕭玉城，就事實(一)所載之竊盜犯行，
    有犯意之聯絡及行為之分擔，應論以共同正犯｛查被告行為
    後，94年2月2日修正公布，並於95年7月1日施行之刑法（下
    稱新法；修正前刑法下稱舊法）第28條之文字雖有部分修正
    （即「實施」修正為「實行」），惟本案係被告與劉冠良、
    蕭玉城共同實行犯罪，非僅止於陰謀、預備或著手，故不論
    依新法或舊法之第28條規定，均應論以共同正犯，亦即就共
    同實行犯罪而言，刑法第28條之法律並未變更，自不生新舊
    法比較問題，應逕依新法第28條規定論以共同正犯｝。
  (二)被告先後3次加重竊盜、竊盜之犯行，時間緊接，犯罪構成
    要件相同，顯係基於概括犯意為之，為連續犯，惟被告行為
    後，新法業已刪除第56條連續犯之規定，此刪除雖非犯罪構
    成要件之變更，但顯已影響行為人刑罰之法律效果，自屬法
    律有變更，依新法第2條第1項規定，比較新、舊法結果，以
    舊法以一罪論相較於新法需論以數罪併罰對被告較為有利，
    故本件仍應適用較有利於被告之行為時法律即舊法第56條之
    規定論以連續犯，且以情節較重之結夥三人以上，攜帶兇器
    竊盜罪論處，並加重其刑（最高法院95年第8次刑事庭會議
    決議參照）。
  (三)爰審酌被告前因竊盜案件，甫於94年12月6日經本院判處有
    期徒刑10月（參本院卷附臺灣高等法院被告前案紀錄表），
    竟不知悔改，於上開判決宣判2個多月即再為本案3次竊盜犯
    行，且其正值壯年，竟不思以正途謀生，而屢次竊取他人車
    輛及結夥三人攜帶兇器實施竊盜犯行，其所為對社會秩序之
    維護及被害人財產法益侵害非微，惟審酌其竊得財物之價值
    非鉅及其犯後坦承犯行之態度等一切情狀，量處如主文所示
    之刑，以示懲儆。
三、沒收之諭知：
    扣案之破壞剪1支及手套1雙，為共犯劉冠良所有，供本案犯
    罪（即事實(一)竊盜犯罪）所用之物，業據被告供述在卷，爰
    依刑法第38條第1項第2款規定予以宣告沒收。至起訴書所載
    另扣得之美工刀3把、手套2雙，被告否認為其所有，且亦否
    認係行竊所用之物，本院亦查無確切證據足以認定此等物品
    確係行竊所用之物，自不予宣告沒收。
據上論斷，應依刑事訴訟法第273條之1第1項、第299條第1項前
段，刑法第2條第1項、第28條、第56條（修正前）、第321條第1
項第3款、第4款、第38條第1項第2款，判決如主文。
本案經檢察官甲○○到庭執行職務。
中    華    民    國    95    年    7     月    31    日
                  刑事第四庭法  官  王美婷
以上正本證明與原本無異。
對於本件判決如有不服，應於收受送達後10日內，向本院提出上
訴書狀，上訴於臺灣高等法院，並按他造當事人之人數附具繕本
。
中    華    民    國    95    年    7     月    31    日
                            書記官  劉珍珍
附錄本案論罪科刑法條：
刑法第321條第1項第3款、第4款。
犯竊盜罪而有左列情形之一者，處 6 月以上、 5 年以下有期徒
刑：
三  攜帶兇器而犯之者。
四  結夥三人以上而犯之者。


司法院資訊處製作；財團法人民間司法改革基金會備份。
